臺灣板橋地方法院交通事件裁定　　　　　　　　　　九十一年度交聲字第四六三號
　　原處分機關　交通部公路總局臺北區監理所
　　異　議　人
　　即受處分人　甲○○
右列受處分人因違反道路交通管理處罰條例案件，對於交通部公路總局臺北區監理所
民國九十一年二月六日北監六字第裁四○─Ｃ00000000號所為之處分，聲明
異議，本院裁定如左：
    主  文
異議駁回。
    理  由
一、按汽車駕駛人，於鐵路、公路車站或其他交通頻繁處所，違規攬客營運妨害交通
    秩序者，處新臺幣一千五百元以上三千元以下罰鍰；又汽車駕駛人有第三十八條
    第一項之情形者，除依原條款處罰鍰外，並予記違規點數一點，道路交通管理處
    罰條例三十八條第一項、第六十三條第一項第一款分別定有明文。
二、本件受處分人即異議人甲○○於民國九十年二月三日下午五時二十五分許，駕駛
    Ｔ七─五九○號營業小客車，於臺北縣板橋市火車新站之公車站牌前，違規攬客
    營運之事實，有臺北縣警察局舉發違反道路交通管理事件通知單在卷可憑，並經
    當場舉發警員賴建吉到庭證稱「火車站縣民大道前是有規定在南一門出口固定計
    程車排班地點，其他地點不可以招攬上客，異議人在南一門先下客，往前開到南
    三門證人張英坤就在那裡招手，異議人就攬客上車開走，我看到之後就騎機車追
    至縣民大道與民權路口，才把異議人攔下，證人張英坤招手上車地點原先設立有
    公車站牌，按規定也不可以上下客。」，核與異議人亦自承「我原先在縣民大道
    火車站正門前面下客，然後起步走了二、三十公尺，在縣民大道火車站正面還沒
    有右轉，證人張英坤就攔我的車，我就載他上車，我一直開到板橋分局附近，警
    員就攔下我的車開我罰單。」及證人張英坤證稱「我原先坐計程車送朋友坐火車
    ，然後從火車站正門出來，在正門旁邊就招異議人的車。」等語相符，足證異議
    人確有於鐵路、公路車站，違規攬客營運妨害交通秩序之事實甚明。異議人雖辯
    稱伊並非在火車站違規排班叫客，僅係上下客，此種行為並非違規攬客云云，惟
    查板橋火車新站前係規定僅准在南一門出口上下客並得排班載客，其餘火車站週
    邊均不得上下客之事實，已據證人警員賴建吉證述如上，並為異議人所自承，而
    異議人既在鐵路車站之非指定地點應招停車而攬客上車，即屬違規攬客營運，自
    不因有無違規排班或叫客而有異，所辯其上開攬客之行為並非違規云云，自不足
    採。從而原處分機關據以援引首揭規定，裁處罰鍰新臺幣三千元，並記違規點數
    一點，於法並無不當，本件異議為無理由，應予駁回。
三、據上論斷，應依道路交通案件處理辦法第十九條，裁定如主文。
中      華      民      國      九十一      年    四    月    二十九    日
                              臺灣板橋地方法院交通法庭
                                      法  官  朱 耀 平
右正本證明與原本無異
如不服本裁定應於送達後五日內向本院提出抗告狀
                                      書記官  黃 炎 煌
中      華      民      國      九十一      年    四    月     三十     日
